【裁判字號】    97,訴,275
【裁判日期】    970722
【裁判案由】    遺產稅
【裁判全文】
臺北高等行政法院裁定
                                     97年度訴字第00275號
聲請人即原告  甲○○
相對人即被告  財政部臺灣省北區國稅局
代   表  人   陳文宗（局長）住同上
訴訟代理人    丙○○兼送達代.
上列當事人間因遺產稅事件，原告撤回訴訟後，聲請續行訴訟。
本院裁定如下︰
    主  文
聲請駁回。
聲請程序費用由聲請人負擔。
    理  由
一、按原告於判決確定前得撤回訴之全部或一部，為行政訴訟法
    第113 條第1 項本文所明定。再依同法第115 條準用民事訴
    訟法第263 條第1 項本文之規定，訴訟一經撤回，視同未起
    訴。再，訴訟當事人向法院為訴訟行為，於其意思表示到達
    法院時，即發生訴訟法上之效力。
二、緣原告之父曾金福於民國90年11月24日死亡，繼承人等於91
    年1 月7 日申報遺產稅，經被告所屬新竹市分局初查核定遺
    產總額新台幣112,048,562 元，應納遺產稅額34,385,865元
    ，不計入遺產總額61,296,065元，93年7 月29日繳清遺產稅
    。其他繼承人曾惠珠、乙○○及曾玉閏等3 人不服，就分單
    繳款書、農業用地扣除額、夫妻剩餘財產差額分配請求權、
    被繼承人配偶投資不計入遺產總額、死亡前未償債務扣除額
    等項目，申經被告復查結果、獲追認農業用地扣除額2,831,
    778 元，曾惠珠等3 人仍不服，另主張被繼承人所遺新竹市
    ○○段471-2 、473-1 地號及武陵段192 地號等3 筆土地供
    公眾通行（即埋設管線處）部分，應不計入遺產總額，循序
    訴經本院95年9 月28日94年度訴字第03522 號判決撤銷被繼
    承人所遺坐落新竹市○○段471-2 等3 筆地號部分，其餘之
    訴駁回。又上開新竹市○○段471-2 、473-1 地號等2 筆土
    地不計入遺產總額乙節，初查及復查階段皆未提出，被告乃
    併同新竹市○○段192 地號部分移請所屬新竹市分局改按更
    正程序辦理，經新竹市分局查核結果，變更核定遺產總額10
    9,197,042 元，應納遺產稅額32,055,712元，不計入遺產總
    額64,147,585元，退還溢繳稅款2,330,153 元，並以94年12
    月15日北區國稅竹市一字第0940013372號函檢送更正後繳清
    證明書及調整說明書等資料，曾惠珠仍不服，復就分配請求
    權部分，再循序經本院96年9 月20日95年度訴字第01906 號
    判決駁回。原告復於96年7 月4 日具文主張新竹市○○段19
    2 地號土地供公眾通行面積169 平方公尺（即埋設管線處）
    部分應不計入遺產總額；依司法院釋字第620 號解釋及財政
    部92年12月26日台財稅字第092457717 號函釋意旨，請求重
    新核算分配請求額；並依稅捐稽徵法第28條規定及財政部89
    年6 月3 日台財稅第0890453334號函釋意旨，退還溢繳遺產
    稅並自繳納日起加計法定利息一併退回，申經被告所屬新竹
    市分局96年9 月12日北區國稅竹市一字第0960008136號函復
    略以，「關於台端申請被繼承人曾金福君遺產稅依稅捐稽徵
    法第28條規定，申請退還稅款乙案，業已最高行政法院上訴
    中（不服本院94年度訴字第03522 號）及本院95年度訴字第
    01906 號審理中。」等語。原告不服提起訴願遭決定駁回，
    遂提起本件訴訟。
三、原告於本院97年7 月16日審理時，經本院曉諭其與其他繼承
    人曾惠珠、曾玉等人係被繼承人遺產稅之共同申報人，亦
    為被告課徵遺產稅之連帶債務人，曾惠珠、曾玉對於遺產
    稅之課徵，所提起之訴訟，係為全體公同共有人起訴，為該
    判決效力所及，上開訴訟曾惠珠等勝訴部分，被告當依法院
    判決意旨，待其他部分確定後一併處理；至於敗訴確定部分
    ，即無再由原告起訴之權利保護必要。原告當庭表示撤回起
    訴並具狀在卷。詎聲請人撤回起訴後，於97年7 月17日具狀
    略以：原告當時若知撤回此上訴（按應係起訴）所造成之嚴
    重影響程度即絕不會為撤回之意思表示，按行政訴訟法第26
    2 條規定，上訴之撤回，應以書狀為之，本人特以此狀聲明
    撤銷撤回上訴之意思表示云云。惟按訴之撤回，純屬訴訟行
    有使已屬繫之訴訟，自始歸於消滅而終結訴訟之效果。職是
    原告既於97年7 月16日當庭具狀撤回起訴，依法既已發生撤
    回起訴之效力，訴訟繫屬即告消滅，從而原告於撤回訴訟後
    ，聲請續行訴訟，於法不合，應予駁回。
四、依行政訴訟法第104 條，民事訴訟法第95條、第78條，裁定
    如主文。
中    華    民    國    97    年    7     月    22    日
         臺北高等行政法院第七庭審判長法  官   黃  秋  鴻
                                     法  官   林  玫  君
                                     法  官   闕  銘  富
上為正本係照原本作成。
如不服本裁定，應於送達後10日內向本院提出抗告狀（須按他造
人數附繕本）。
中    華    民    國    97    年    7     月    25    日
                                     書記官   孫  筱  晴


司法院資訊處製作；財團法人民間司法改革基金會備份。
